臺灣臺中地方法院民事裁定
110年度家繼訴字第74號
上  訴  人
即  原  告  林進隆  


被上訴人即                      
被      告  林秀儉  
            林美雀  
上列當事人間請求分割遺產事件，上訴人對於民國111年8月18日
本院110年度家繼訴字第74號判決不服，提起上訴，本院裁定如
下：
    主      文
一、上訴人即原告甲○○應於收受本裁定正本之日起五日內，補繳
    第一審裁判費新臺幣壹萬伍仟零肆拾捌元。
二、上訴人甲○○應於收受本裁定正本之日起五日內，補繳第二審
    裁判費新臺幣伍萬陸仟柒佰肆拾貳元，逾期未為補正，即駁
    回其上訴。
    理      由
一、按訴訟標的之價額，由法院核定。核定訴訟標的之價額，以
    起訴時之交易價額為準；無交易價額者，以原告就訴訟標的
    所有之利益為準。法院因核定訴訟標的價額，得依職權調查
    證據。分割共有物涉訟，以原告因分割所受利益之價額為準
    ，民事訴訟法第77條之1第1項、第2項、第3項、第77條之11
    分別定有明文。而共有物分割之訴，其訴訟標的價額以原告
    因分割所受利益之客觀價額為準，非以共有物全部之價額定
    之。故分割共有物事件上訴時，其訴訟標的價額及上訴利益
    額，均應以原告起訴時因分割所受利益之客觀價額為準，不
    因被告或原告提起上訴而有所歧異（最高法院72年第2次民
    事庭會議決議參照）。又民法第1164條所定之遺產分割，係
    以遺產為一體，整個的為分割，並非以遺產中各個財產之分
    割為對象，則於分割遺產之訴，其訴訟標的價額及上訴利益
    額自應依全部遺產於起訴時之總價額，按原告所佔應繼分比
    例定之。次按，因財產權起訴及提起第二審上訴，應分別依
    民事訴訟法第77條之13及第77條之16規定，繳納裁判費，此
    為必備之程式。原告起訴不合程式或不備其他要件者，法院
    應以裁定駁回之，但其情形可以補正者，審判長應定期間先
    命補正；上訴不合程式或有其他不合法之情形而可以補正者
    ，原第一審法院應定期間命其補正，如不於期間內補正，應
    以裁定駁回之，民事訴訟法第249條第1項第6款、第442條第
    2項亦有明文。前開規定及說明，依家事事件法第51條規定
    ，於家事訴訟事件亦有準用。
二、本件上訴人即原告於原審起訴請求分割兩造之被繼承人林何
    金枝（下稱被繼承人）如附表所示之遺產，並主張其於分割
    後應受分配之比例為6分之1（見原審卷一第17頁），而上開
    遺產之價額合計共新臺幣（下同）22,273,648元（詳如附表
    所示），則本件訴訟標的價額為3,712,275元（計算式：22,
    273,648×1/6＝3,712,275，未滿1元部分四捨五入）。依家事
    事件法第51條、家事事件審理細則第41條第1項準用民事訴
    訟法第77條之13規定（另經臺灣高等法院報請司法院核准加
    徵10分之1 ），應徵第一審裁判費37,828元，上訴人即原告
    於起訴時僅繳納22,780元（見本院卷一第18頁之收據），尚
    應補繳15,048元，茲限上訴人於收受本裁定正本之日起10日
    內，如數向本院補繳。 
三、本件原審判決就被繼承人如附表所示遺產，依原審判決所定
    之分割方法分配，上訴人不服，提起上訴，其上訴利益額即
    應以上訴人起訴時因分割所受利益之客觀價額為準即3,712,
    275元，依家事事件法第51條、家事事件審理細則第41條第1
     項準用民事訴訟法第77條之13、第77條之16第1項規定（另
    經臺灣高等法院報請司法院核准加徵10分之1 ），應徵第二
    審裁判費56,742元，未據上訴人繳納，茲限上訴人於收受本
    裁定正本之日起10日內，如數向本院補繳，逾期即駁回其上
    訴。 
四、爰裁定如主文。
中　　華　　民　　國　　111 　年　　9 　　月　　13　　日
                   家事法庭     法  官　謝珮汝
以上正本係照原本作成。　　　　　　　　　
如不服本裁定關於核定訴訟標的價額部分，應於送達後10日內向
本院提出抗告狀，並繳納抗告費新台幣1,000 元；其餘關於命補
繳裁判費部分，不得抗告。
中　　華　　民　　國　　111 　年　　9 　　月　　13　　日
                                書記官　劉燕媚
附表：被繼承人林何金枝所遺遺產
編號 種類 所在地或名稱 金額 備註 1. 土地 臺中市○區○○○段000○00地號（權利範圍：公同共有1分之1 ） 新臺幣22,273,648元。 經本院囑託富達不動產估價師事務所鑑定，左列遺產於兩造繼承時之全部價值為新臺幣22,273,648元（見該房地之不動產估價報告書）。 2. 土地 臺中市○區○○○段000○00地號（權利範圍：公同共有1分之1 ）   3. 建物 臺中市○○區○○○段000○號（權利範圍：公同共有1分之1 ，門牌號碼：臺中市○區○○路000號）